最　高　行　政　法　院　裁　定
　　　　　　　　　　　　　94年度裁字第01196號
抗　告　人　甲○○○○○○○○.
上列抗告人因與相對人中央健康保險局間聲請停止執行事件，對
於中華民國94年4月11日臺北高等行政法院94年度停字第24號裁
定提起抗告，本院裁定如下︰
　　主  文
抗告駁回。
抗告訴訟費用由抗告人負擔。
　　理  由
一、原裁定係以：抗告人所聲請停止執行者係（一）相對人94年
    1月10日0940000097號函自94年3月1日起終止與抗告人之特
    約關係及（二）行政院衛生署93年12月30日衛署訴字第0930
    044458號訴願決定之原處分有關相對人自93年1月1日起終止
    與抗告人之特約，並自終止特約之日起一年內，不得申請特
    約之處分。而有關相對人自93年1月1日起終止與抗告人之特
    約，並自終止特約之日起一年內，不得申請特約之處分，因
    抗告人曾申請暫緩執行，經相對人同意俟訴願結果辦理，有
    行政院衛生署上開0000000000號訴願決定書事實欄之記載可
    憑。嗣該訴願決定未經抗告人不服提起行政訴訟而已確定在
    案。相對人於訴願決定確定後，再以94年1月10日健保醫字
    第0940000097號函另為處分，則抗告人於本件仍聲請停止先
    前之處分，已屬無據。且該訴願決定所指先前之處分並無行
    政訴訟繫屬中，聲請人就該處分聲請人停止執行，亦與行政
    訴訟法第116條第2項之規定不合。況有關終止特約及一年內
    不得申請特約之處分之執行，僅使抗告人執行業務因無健保
    之給付減少客源，但抗告人仍非不能執行業務，抗告人所受
    之影響僅執行業務收入之減少，所受者仍屬財產上之損害，
    在一般社會通念上，尚非不能以金錢補償。因此，抗告人停
    止執行之聲請，均不合於行政訴訟法第116條第2項規定之停
    止執行要件。另抗告人有關其並未違反健保特約之主張部分
    ，係屬行政處分有無理由之範圍，無從於本件停止執行之程
    序中予以論究等詞為由，駁回抗告人之聲請。
二、抗告意旨略謂：高雄縣衛生局衛局醫字第09400028920號函
    謂：「本局擬依醫療法第81條及醫師法第28條之4處分。」
    抗告人除失去合約外，同時不得開業1年，非僅執行業務收
    入之減少。且若再被停業，事關人權品格及事業，此種損失
    能夠回復嗎？抗告人中風、高血壓、糖尿病、腎臟機能喪失
    一半，若再經年無收入，生活不繼。抗告人之訴在法律上及
    指導實習醫師之實務，毫無瑕疵，中央健康保險局不查法律
    條文及實務行為。行政院衛生署由單一嫌疑包容密醫；擴大
    成葉怡伶沒有在醫師指導下才成了密醫，對醫師法第28條就
    實習醫師之函釋半字不提，有違公務員忠實原則，明顯適用
    法規不當。所謂法學宏觀及法律之周延性，即屬公平之主持
    者，應可思及「身心障礙者保護法」給予同情、合理、合法
    之憐憫和愛護。行政法與民法時有互通互補之處，依民法第
    113條及合情、理、法之法，理應尊重等語。
三、惟查抗告人所舉高雄縣政府衛生局94年2月3日衛局醫字第09
    400028920號函略謂：「．．．本局擬依違反醫療法第81條
    （舊法）及醫師法第28條之4處分，請於文到後10日內陳述
    意見」等語，僅屬主管機關於作成另一行政處分前，給予抗
    告人陳述及申辯機會之通知，殊難臆測必遭停業之處分。況
    抗告人所稱其因原處分之執行所受之品格、事業等損害，在
    一般社會通念上，尚非不能以金錢補償，難謂將發生難於回
    復之損害，核與停止執行要件不符，是其聲請停止前開處分
    之執行於法不合。抗告人其餘主張，核與停止執行之要件無
    涉，無從審斟。從而抗告意旨仍執前詞，指摘原裁定未當，
    為無理由，應予駁回。
四、依行政訴訟法第104條、民事訴訟法第95條、第78條，裁定
    如主文。
中    華    民    國    94    年    6    月    23     日
                  第三庭審判長法  官　廖　政　雄
                              法  官　林　清　祥
                              法  官　鍾　耀　光
                              法  官　姜　仁　脩
                              法  官　胡  國  棟
以  上  正  本  證  明  與  原  本  無  異
中    華    民    國    94    年    6    月    24     日
　　　　　　　　　　　　　　　書記官　張　雅　琴
